Minutes et répertoires du notaire Pierre BARBEREAU, 2 janvier 1588 - 8 décembre 1589 (étude XVII)
Archives nationales
Minutes et répertoires du notaire Pierre BARBEREAU (étude XVII)
2 janvier 1588 - 8 décembre 1589
MC/ET/XVII/1 - MC/ET/XVII/2
Etude XVII; Barbereau, Pierre
Archives nationales de France
Minutes et répertoires: la loi 2008-696 du 15 juillet 2008 relative aux archives a fixé à 75 ans à compter de la date de l'acte, ou à 25 ans à compter de la date du décès de l'intéressé si ce délai est plus bref, le délai de communication des minutes et répertoires des notaires; ce délai est porté à 100 ans à compter de la date de l'acte si le document se rapporte à un mineur (code du Patrimoine, articles L213-2, 4e d et 5e).
Autres documents de l'étude (dossiers de clients, comptabilité...): s'agissant d'archives privées, ces documents sont communicables selon les modalités fixées par le déposant ou le donateur.
Certains documents ne sont pas accessibles en raison de leur mauvais état de conservation.
Versement
Attention: ce notaire n'a pas laissé de répertoire pour son activité dans l'étude XVII
Accès aux instruments de recherche de tous les notaires de l’étude XVII
Archives de l'étude XVII
- Minutes de Pierre BARBEREAU, 1588 - 8 décembre 1589; MC/ET/XVII/1 - MC/ET/XVII/2
  - Minutes. 1588, MC/ET/XVII/1; registre. Document détérioré.
    Informations concernant le classement:
    Le niveau inférieur de description, quand il existe, correspond aux minutes d'actes. Toutes les minutes ne sont pas forcément décrites une à une. Les descriptions de ces minutes sont plus ou moins détaillées.
    - Contrat de mariage entre Gand Batran, muletier de Madame de Nevers, à la suite de ladite dame, d'une part, et Ursule Fournier, au service d'honorable homme Jacques Costin, marchand drapier, bourgeois de Paris, demeurant Pont Saint-Michel, paroisse Saint-Séverin, fille de Philippe Fournier, décédé, fruitier, demeurant à Saint-Brice et de Robinette Heurtault, décédée, d'autre part., 9 février 1588; MC/ET/XVII/1
      Informations complémentaires:
      Le futur, natif de Chalindrey, près de Langres.
      Origine de l'information:
      Mariages à Paris de 1570 à 1635 (4550 actes), relevés effectués sous la dir. de Roland Mousnier, v. 1960-1976 (voir contexte dans le Plan d’orientation général - Notaires de Paris, guides thématiques du Minutier).
      Date de révision: 2010
      Date de création de la notice: 2007
      contrat de mariage; Chalindrey (Haute-Marne); Langres (Haute-Marne); Saint-Michel (pont); Batran, Gand; Costin, Jacques; Fournier, Philippe; Fournier, Ursule; Heurtault, Robinette; Nevers, Henriette de Clèves (1542-1601, duchesse de); employé de maison; négociant; commerçant
    - Contrat de mariage entre Jacques Varlert, compagnon menuisier, demeurant près de l'Ecole Saint-Germain, fils de Girard Varlert, décédé, tonnelier, demeurant à La Lobe (près de Mezieres sur Meuse) et de Jeanne Leliepvre, décédée, d'une part, et Tassine Devaulx, servante en l'hôtel de Madame de Nanteaulx, demeurant rue Saint-Germain l'Auxerrois, fille de Martin Devaulx, maréchal, demeurant à Jouy en Thelles et de Hélène Mareschal, décédée, d'autre part., 19 février 1588; MC/ET/XVII/1
      Le futur, natif de Lobe, près de Mezières sur Meuse; le futur époux demeure avec et en l'hôtel du sieur Capponi, gentilhomme d'honneur de la reine mère du Roi; domicile du père du futur, audit lieu de La Lobe; le père du futur, stipulant pour sa fille.
      Précisions sur les lieux: Charleville-Mézières (Ardennes)--Mézières
      contrat de mariage; Charleville-Mézières (Ardennes); Jouy-sous-Thelle (Oise); Lalobbe (Ardennes); Saint-Germain (école); Saint-Germain-l'Auxerrois (rue); Capponi (M.); Devaulx, Martin; Devaulx, Tassine; Leliepvre, Jeanne; Mareschal, Hélène; Nanteaulx (Mme de); Varlert, Girard; Varlert, Jacques; employé de maison; maréchal-ferrant; menuisier; tonnelier
    - Contrat de mariage entre maître Mathurin Denis, procureur en la cour de parlement, fils de Jean Denis, décédé, marchand, demeurant à Luché, Anjou et de Jacquinne Regnault, d'une part, et Anne Joysel, mineure, demeurant rue des Anglais, paroisse Saint-Étienne du Mont, fille d'honorable homme, maître Louis Joysel, notaire et procureur en cour ecclésiastique, greffier des insinuations ecclésiastiques de la ville et diocèse de Paris, demeurant rue des Anglais, paroisse Saint-Étienne-du-Mont et d'honorable femme Marie Louchard, décédée, d'autre part., 21 février 1588; MC/ET/XVII/1
      La future habite (avec son père); la mère du futur, (veuve); le futur époux promet faire ratifier le contrat par sa mère; le père (stipulant pour sa fille).
      contrat de mariage; Luché-Pringé (Sarthe); Anglais (rue des); Denis, Jean; Denis, Mathurin; Joysel, Anne; Joysel, Louis; Louchard, Marie; Regnault, Jacquinne; commerçant; notaire; procureur de justice (Ancien Régime)
    - Contrat de mariage entre Jean Dupuys, aide à maçon, demeurant rue des Fossoyeurs, paroisse Saint-Germain des Prés, d'une part, et Guillemette Galoys, veuve, demeurant rue des Fossoyeurs, paroisse Saint-Germain des Prés, veuve de Adrian Syrot, menuisier, fille de Tassin Galoys, décédé, et de Louise Delavente, d'autre part., 16 mai 1588; MC/ET/XVII/1
      Le futur, natif de Caen; la mère de la future, à présent femme de Joachim Rousseau, maçon à Saint-Germain des Prés.
      contrat de mariage; Caen (Calvados); Fossoyeurs (rue des); Saint-Germain-des-Prés (hameau); Delavente, Louise; Dupuys, Jean; Galoys, Guillemette; Galoys, Tassin; Rousseau, Joachim; Syrot, Adrian; maçon; maçon; menuisier
    - Contrat de mariage entre Noël Honamier, compagnon tailleur d'habits, demeurant rue de la Mortellerie à l'Enseigne du Chaudron, paroisse Saint-Gervais, fils de maître Raoul Honamier, décédé, tanneur, demeurant à Mondidier et de Jeanne Varron, décédée, d'une part, et Catherine Lebit, demeurant rue de la Huchette, fille de Pierre Lebit, décédé, maître tailleur d'habits, et de Nicole Lescuyer, demeurant rue de la Huchette, d'autre part., 14 juillet 1588; MC/ET/XVII/1
      Le futur, natif de Mondidier; la future habite avec sa mère; la mère de la future, stipulant pour sa fille.
      contrat de mariage; Montdidier (Somme); Chaudron (enseigne du); Huchette (rue de la); Mortellerie (rue de la); Honamier, Noël; Honamier, Raoul; Lebit, Catherine; Lebit, Pierre; Lescuyer, Nicole; Varron, Jeanne; tailleur d'habits; tanneur
    - Contrat de mariage entre Denis Le Roux, maçon, demeurant rue d'Arras, auparavant dite des Murs, paroisse Saint-Nicolas du Chardonnet, d'une part, et Nicoles Bigault, servante de noble homme maître Étienne Poussemothe, Avocat en parlement et damoiselle Charlotte Desjardins sa femme, maître et maîtresse, demeurant rue Saint-Séverin, fille de Jacques Bigault, décédé, marchand mercier, demeurant à Poissy et de Jeanne Laillier, décédée, d'autre part., 11 septembre 1588; MC/ET/XVII/1
      contrat de mariage; Arras (rue d'); Murs (rue des); Saint-Séverin (rue); Poissy (Yvelines); Bigault, Jacques; Bigault, Nicoles; Desjardins, Charlotte; Laillier, Jeanne; Le Roux, Denis; Poussemothe, Etienne; avocat au parlement (Ancien Régime); employé de maison; maçon; commerçant
    - Contrat de mariage entre Jean Vaquelin, laboureur de vignes, demeurant à Issy, d'une part, et Laurence Debrie, veuve, demeurant à Vanves, veuve de Pierre de Monstreul, laboureur de vignes, d'autre part., 12 octobre 1588; MC/ET/XVII/1
      contrat de mariage; Issy-les-Moulineaux (Hauts-de-Seine); Vanves (Hauts-de-Seine); Debrie, Laurence; Monstreul, Pierre de; Vaquelin, Jean; agriculteur
  - Minutes. 1589, janvier - 8 décembre, janvier - 8 décembre 1589; MC/ET/XVII/2; registre
    - Contrat de mariage entre honorable personne, maître Charles Hommey, Avocat en parlement, demeurant Collège de Boncourt fondé en l'Université de Paris, d'une part, et honorable personne Philippes Devillart, veuve, demeurant rue de la Harpe, paroisse Saint-Séverin, veuve de Jehan Millot, marchand de vins, fille d'honorable homme Nicolas Devillart, sergent à verge au Châtelet, et de Jehanne Dubois, d'autre part., 24 janvier 1589; MC/ET/XVII/2
      contrat de mariage; Boncourt (collège de); Châtelet; Harpe (rue de la); Devillart, Nicolas; Devillart, Philippes; Dubois, Jeanne; Hommey, Charles; Millot, Jean; avocat au parlement (Ancien Régime); commerçant; auxiliaire de justice
    - Contrat de mariage entre Riolle Delavacquerie, compagnon menuisier, demeurant rue du Bout du Monde, paroisse Saint-Eustache, fils de Anthoine Delavacquerie, menuysier, demeurant rue du Bout du Monde et de Marguerite Lebret, d'une part, et Françoyse Boutault, demeurant rue Grenier Saint-Ladre, fille de Iherosme Boutault, décédé, et de (?) Truquetaine, décédée, d'autre part., 16 février 1589; MC/ET/XVII/2
      La future, fille orpheline.
      contrat de mariage; Bout-du-Monde (rue du); Grenier-Saint-Lazare (rue du); Boutault, Françoise; Boutault, Jérôme; Delavacquerie, Antoine; Delavacquerie, Riolle; Lebret, Marguerite; Truquetaine (Mme); menuisier; menuisier
    - Contrat de mariage entre haut et puissant seigneur, Messire Robert de Ravenel, chevalier, sieur de Sablonnieres, demeurant à Villiers sur Marne, fils de Messire Philippes de Ravenel, chevalier, sieur de Sablonnieres, demeurant à Villiers sur Marne et de dame Catherine de Conflans, d'une part, et damoiselle Philberte de Chastillon, fille de haut et puissant seigneur, Messire Claude de Chastillon, chevalier, Seigneur et baron d'Argenton, Moncontour, Bonville, Farcheville, demeurant à Farcheville près Estampes et de dame Renée Sanglier, décédée, d'autre part., 27 mars 1589; MC/ET/XVII/2
      Il est indiqué en haut à gauche, 8 pages; le futur est fils aîné, principal héritier.
      Précisions sur les lieux: Bouville (Essonne)--Farcheville; Farcheville (Bouville, Essonne)--Château
      contrat de mariage; Bouville (Essonne); Villiers-sur-Marne (Val-de-Marne); Chastillon, Claude de (15..-1589); Chastillon, Philberte de; Conflans, Catherine de; Ravenel, Philippes (15..-1592); Ravenel, Robert (15..-1609); Sanglier, Renée